臺灣苗栗地方法院民事判決 
                       111年度訴字第53號
原      告  練寓臻  
被      告  聯邦商業銀行股份有限公司


法定代理人  林鴻聯  
上列當事人間分配表異議之訴事件，本院不經言詞辯論，判決如
下：
    主      文
原告之訴駁回。
訴訟費用由原告負擔。 
    事實及理由
一、原告主張：㈠訴外人練良聖積欠被告新臺幣（下同）8萬7,65
    7元，經被告聲請支付命令，由本院核發108年度司促字第26
    26號支付命令（下稱系爭支付命令）後並聲請強制執行，經
    本院109年度司執人字第6129號執行事件受理（下稱系爭執
    行事件）。嗣練良聖死亡，原告為練良聖之繼承人繼承其執
    行債務人之地位，因練良聖另有積欠多家銀行債務，原告遂
    交付被告30萬元作為和解，和解內容包含其他銀行債務，是
    練良聖已無債務，系爭執行事件應以被告為執行債務人；㈡
    又被告應將收取之30萬元分配予併案債權人，是併案債權人
    之債權額應為0元，併案債權人應向被告催討才合理；為此
    ，爰依強制執行法第14條規定提起本件訴訟等語。並聲明：
    臺灣金融、資產股份有限公司中部分公司分配表應廢棄（原
    苗栗地方法院執行案號：109年度司執人字第6129號）。
二、按原告之訴，有下列各款情形之一者，法院得不經言詞辯論
    ，逕以判決駁回之。但其情形可以補正者，審判長應定期間
    先命補正：一、當事人不適格或欠缺權利保護必要。民事訴
    訟法第249條第2項第1款定有明文。所謂當事人適格，係指
    當事人就具體特定之訴訟，得以自己之名義為原告或被告，
    而受為訴訟標的法律關係之本案判決之資格而言。（最高法
    院109年度台上字第539號判決意旨）。次按執行名義成立後
    ，如有消滅或妨礙債權人請求之事由發生，債務人得於強制
    執行程序終結前，向執行法院對債權人提起異議之訴。如以
    裁判為執行名義時，其為異議原因之事實發生在前訴訟言詞
    辯論終結後者，亦得主張之；執行名義無確定判決同一之效
    力者，於執行名義成立前，如有債權不成立或消滅或妨礙債
    權人請求之事由發生，債務人亦得於強制執行程序終結前提
    起異議之訴。強制執行法第14條第1項、第2項分別定有明文
    。由上開條文規定可知，債務人不論是提起債務人異議之訴
    或分配表異議之訴，自應以執行債權人為被告，方為當事人
    適格，如以非執行債權人之他人為上開訴訟之被告，因該他
    人並無受上開訴訟判決之資格，應認無訴訟實施權，自屬當
    事人不適格。
三、經查：原告雖於書狀提及：㈠練良聖對外已無積欠債務，系
    爭執行事件應以被告為債務人；㈡併案債權人之金額應為0元
    ，被告應將收取之30萬元自行分配予併案債權人等語，然依
    其所述，被告雖曾執系爭支付命令聲請強制執行，經系爭執
    行事件受理，復有訴外人即另案債權人聲請強制執行，經本
    院109年度司執字第24290號執行事件受理，並就不動產部分
    併入系爭執行事件執行，而被告則於民國110年2月8日具狀
    撤回聲請執行，此有本院109年10月29日苗院雅109司執人字
    第24290號函及被告上開聲請狀在卷可考，被告已非系爭執
    行事件分配表之執行債權人，即非系爭執行事件之當事人，
    系爭執行事件已與被告無涉，系爭執行事件之分配表應如何
    更正，亦與被告無關。又本院就㈠部分，前已裁定闡明原告
    列被告為本件被告是否有誤，並已函請原告補正是否有列被
    告為本件被告續行訴訟之必要，並補正訴之聲明；另就㈡之
    部分，函請原告具體指明所稱併案債權人是何債權人，闡明
    是否追加該債權人為被告，惟經原告仍以補正狀陳報㈠有列
    被告之必要、㈡之部分無追加被告等節，是依原告於訴狀內
    所載之事實，即有被告當事人不適格之情形，且經命補正而
    不為補正，依上所述，爰不經言詞辯論，逕以判決駁回之。
四、依民事訴訟法第249條第2項第1款、第78條，判決如主文。
中　　華　　民　　國　　111 　年　　3 　　月　　9 　　日
                  民事第二庭  法  官  顏碩瑋 
以上正本係照原本作成。
如對本判決上訴，須於判決送達後20日內向本院提出上訴狀。
如委任律師提起上訴者，應一併繳納上訴審裁判費。
                              書記官  楊慧萍
中　　華　　民　　國　　111 　年　　3 　　月　　10　　日